【裁判字號】    90,破,16
【裁判日期】    920526
【裁判案由】    宣告破產
【裁判全文】
臺灣士林地方法院交通事件裁定                    九十二年度交聲字第二九二號
    原處分機關  臺北巿交通事件裁決所
    異  議  人
    即受處分人  王之南  男  四十八歲（民國○○○年○月○日生）
                        住臺北市北投區○○○路○段一七○號四樓
                        身分證統一編號：Ｚ000000000號
右列異議人因違反道路交通管理處罰條例案件，對於臺北市交通事件裁決所於九十二
年二月二十六日所為之處分（原處分案號：北市裁三字第裁二二─Ｇ0000000
0、北市裁三字第裁二二─Ｇ00000000號、北市裁三字第裁二二─Ｇ000
00000號），聲明異議，本院裁定如左：
    主      文
異議駁回。
    理      由
一原處分意旨略以：異議人即受處分人王之南先後於民國九十一年九月十一日下午五
  時五十九分、同年月十三日上午八時二十四分、同年月十七日上午七時五十三分許
  ，騎乘車牌號碼ＴＢＰ─四○二號輕型機車，行經臺中市○○路、文心路口時，不
  依規定兩段式左轉，為警依採證照片掣單舉發，爰依道路交通管理處罰條例第四十
  八條第二款、第六十三條第一項第一款之規定，分別裁處罰鍰新臺幣（以下同）六
  百元，共計一千八百元，並各記違規點數一點，共計三點等語。
二異議人即受處分人王之南異議意旨略以：伊身分證件已遺失，未曾買受該車云云。
三按「汽車駕駛人轉彎時，有左列情形之一者，處（銀元）二百元以上六百元以下罰
  鍰：：：(二)不依標誌、標線、號誌指示者」，違反上開規定者，並記違規點數一點
  ，又道路交通管理處罰條例關於車輛駕駛人之處罰，如應歸責於車輛所有人者，處
  罰車輛所有人，道路交通管理處罰條例第四十八條第二款、第六十三條第一項第一
  款、第八十五條第三項分別定有明文。復按，汽車所有人對於逕行舉發之違反道路
  交通管理事件應於應到案日期前到案，並告知違規駕駛人姓名、身分證統一編號、
  住址予處罰機關，其逾期不到案者，處罰機關應依道路交通管理處罰條例第八十五
  條第三項規定處罰該汽車所有人，復為違反道路交通管理事件統一裁罰標準及處理
  細則第二十四條所明定。
四經查，車牌號碼ＴＢＰ─四○二號輕型機車於右揭時地不依規定兩段式左轉之事實
  ，有臺中市警察局中市警交字第Ｇ00000000號、Ｇ00000000號、
  Ｇ00000000號舉發違反道路交通管理事件通知單暨採證照片六幀附卷可稽
  ，並為異議人所不爭，而異議人即受處分人王之南為車牌號碼ＴＢＰ─四○二號輕
  型機車之所有人乙節，亦有臺北市監理處九十二年三月二十八日北市監北字第○九
  二六九○四七七○○號函送之機器腳踏車新領牌照登記書在卷足參。異議人雖辯稱
  ：身分證件已遺失，未曾買受該車云云，惟查，異議人之證件係於九十一年十月六
  日遺失，於同年月八日申請補發等情，有臺北市北投區戶政事務所九十二年三月二
  十六日北市投戶字第○九二三○二九八六○○號函送之補領國民身分證申請書可考
  ，而觀諸前揭機器腳踏車新領牌照登記書所載，系爭機車早於八十四年十一月十四
  日即已登記於異議人名下，迄今未曾過戶，此外，復查無其他積極證據證明本件有
  何偽造文書冒名登記之情事，則異議人空言抗辯，即無可採。復查，本件異議人為
  汽車所有人，既未於應到案日期前陳報實際車輛駕駛人之年籍，揆諸前揭說明，該
  違規情事自屬應歸責於異議人。綜上所述，異議人確有前揭違規情事，應堪認定。
  原處分機關據以援引首揭規定，分別裁處異議人罰鍰六百元，共計一千八百元，並
  各記違規點數一點，共計三點，核無不當。本件異議為無理由，應予駁回。
據上論斷，應依道路交通案件處理辦法第十九條，裁定如主文。
中      華      民      國      九十二      年    五    月    二十六    日
                              臺灣士林地方法院交通法庭
                                  法  官
如不服本裁定，應於送達後五日內，向本院提出抗告狀。


司法院資訊處製作；財團法人民間司法改革基金會備份。
